最高法院民事裁定　　　　　　　　　 111年度台抗字第223號
再 抗告 人　林唐權
　　　　　　林　秀
　　　　　　林美菊

　　　　　　林傳福
　　　　　　林素津
共　　　同
訴訟代理人　張慶達律師
上列再抗告人因與黃聖詞等間請求返還不當得利聲請假扣押事件
，對於中華民國110年12月20日臺灣高等法院臺中分院裁定（110
年度抗字第503號），提起再抗告，本院裁定如下：
    主  文
再抗告駁回。                                            
再抗告訴訟費用由再抗告人負擔。
    理  由
本件債權人即再抗告人為保全其對相對人黃聖詞、黃聖霓之不當
得利返還請求，聲請臺灣臺中地方法院（下稱臺中地院）裁定准
其供擔保後，就相對人之財產在新臺幣（下同）1000萬元範圍內
為假扣押獲准。相對人不服，提起抗告。原法院以：再抗告人就
對相對人有侵權行為損害賠償及不當得利返還請求權，已為釋明
。惟再抗告人主張因相對人之母林小喬擅自出售其被繼承人林生
之土地，侵吞土地價款8215萬6576元，除起訴請求返還不當得利
，並聲請臺中地院以110 年度全字第22號裁定准其對林小喬財產
為假扣押，僅扣得林小喬少數存款。嗣發現林小喬曾於民國 104
年12月3日將再抗告人林唐權之100萬元匯入其女黃聖詞之彰化銀
行帳戶。相對人復自承林小喬使用其彰化銀行之帳戶，是否另提
供其他金融帳戶供林小喬使用、林小喬有無以相對人名義投保壽
險或投資，足認林小喬與相對人共謀藏匿上述鉅款，再抗告人之
損害金額非相對人名下6 筆不動產可清償乙節，固據提出國泰世
華商業銀行存匯作業管理部函、合作金庫存款憑條及跨行匯出匯
款委託書等為證，惟或係再抗告人主觀臆測或無法釋明相對人有
財務異常而難以清償、既有財產已瀕臨無資力或與再抗告人之債
權相差懸殊，而有日後不能強制執行或甚難執行之虞之情形。難
認其已盡釋明義務，因而廢棄臺中地院裁定，改裁定駁回再抗告
人假扣押之聲請，經核於法並無不合。再抗告意旨雖謂：原法院
未遑調閱相關假扣押聲請及執行卷宗查明，且未細究相對人提出
之銀行帳戶交易往來確定之資金來源為何，是否符實，於不到 6
日內，駁回伊假扣押聲請，有未斟酌相關證據及違背經驗、論理
法則之處云云，係屬原法院認定再抗告人並未釋明假扣押原因事
實當否之問題，與適用法規是否顯有錯誤有間。再抗告意旨，指
摘原裁定不當，聲明廢棄，非有理由。末查，再抗告人於再抗告
程序主張林小喬借款予第三人楊月娥，設定120 萬元抵押權，據
楊月娥於另案強制執行程序中，陳報抵押利息自105年8月起即匯
入黃聖霓名下；伊於另一案強制執行程序中，亦查知林小喬借用
相對人名義借款予第三人涂振祥，涂振祥始將借款利息匯入相對
人名下云云，並提出相關法院執行命令、土地登記第一類謄本、
楊月娥陳報聲明狀及財政部中區國稅局埔里稽徵所書函，乃屬新
攻擊方法及證據，非再抗告程序所得審究，附此敘明。
據上論結，本件再抗告為無理由。依民事訴訟法第495條之1第 2
項、第481條、第449條第1項、第95條、第78條，裁定如主文。
中    華    民    國   111    年    3     月    17    日
                      最高法院民事第五庭
                          審判長法官  袁  靜  文  
                                法官  林  金  吾  
                                法官  陳  靜  芬  
                                法官  石  有  為  
                                法官  許  秀  芬  
本件正本證明與原本無異
                                      書  記  官
中    華    民    國   111    年    3     月    31    日